臺灣屏東地方法院刑事判決              100年度易字第720號
公  訴  人  臺灣屏東地方法院檢察署檢察官
被      告  王清峰
上列被告因竊盜案件，經檢察官提起公訴（100 年度偵字第3870
號），嗣因被告就被訴事實為有罪之陳述，本院告知被告簡式審
判程序之旨，並聽取當事人之意見後，裁定改依簡式審判程序進
行，判決如下：
    主  文
王清峰犯攜帶兇器竊盜罪，處有期徒刑柒月。扣案之乙炔壹組（
含鋼瓶貳 只）、老虎鉗、鐵鏟、鐵撬（含鐵管壹 支）、鎯頭各
壹支，均沒收。
    事  實
一、王清峰基於意圖為自己不法所有之竊盜犯意，於民國100 年
    4 月4 日12時許（起訴書所記載之13時30分許係經警查獲時
    間），駕駛其不知情之友人張項託所有車牌號碼F5-6756 號
    自用小貨車，至屏東縣屏東市○○○路○段12號旁之台灣糖
    業公司（下稱台糖公司）所有空地，趁無人注意之際，持其
    所有客觀上足對人之生命、身體、安全構成威脅，具有危險
    性之乙炔1 組（含鋼瓶2 只）、老虎鉗、鐵鏟、鐵撬（含鐵
    管1 支）、鎯頭各1 支等物，竊取台糖公司所有置於該空地
    內之鐵路鋼軌2 段（各長2.6 公尺、各重40公斤）、輔助鐵
    軌1 段（長1.7 公尺、重12公斤）及雜鐵（重8 公斤），並
    將之置放在上開自小貨車之車斗上而得手。嗣於同日13時30
    分，警方據報前往上開空地處，當場查獲王清峰，並在上開
    用小貨車之車斗上，扣得上開鐵路鋼軌等財物及乙炔1 組（
    含鋼瓶2 只）、老虎鉗、鐵鏟、鐵撬（含鐵管1 支）、鎯頭
    各1 支等物，以及與本案無關之起重鐵鍊1 組，因而查獲上
    情。
二、案經屏東縣政府警察局屏東分局報告臺灣屏東地方法院檢察
    署檢察官偵查起訴。
    理  由
一、按本件被告王清峰所犯係死刑、無期徒刑、最輕本刑為3 年
    以上有期徒刑以外之罪，其於準備程序就前揭被訴事實為有
    罪之陳述，經法官告知簡式審判程序之旨，並聽取其與公訴
    人之意見後，本院認無不得或不宜改依簡式審判程序進行之
    處，爰依刑事訴訟法第273 條之1 第1 項，裁定本件改依簡
    式審判程序，合先敘明。
二、訊據被告王清峰對於前開時、地竊盜之犯罪事實均已坦承不
    諱；又前揭鐵路鋼軌等財物遭竊之事實，亦經證人即台糖公
    司職員張山證述明確；嗣警方確於上開時、地自被告處扣
    得前揭遭竊財物及乙炔1 組（含鋼瓶2 只）、老虎鉗、鐵鏟
    、鐵撬（含鐵管1 支）、鎯頭各1 支之事實，則有扣押筆錄
    、扣押物品目錄表、贓物認領保管單、查獲現場暨扣案物品
    照片等件附卷為佐，且有該等乙炔1 組（含鋼瓶2 只）、老
    虎鉗、鐵鏟、鐵撬（含鐵管1 支）、鎯頭各1 支扣案可稽。
    綜上所述，足徵被告之自白核與事實相符，其所為自白當堪
    採信，是以本件事證已臻明確，被告之犯行應堪認定。
三、按刑法第321 條第1 項第3 款之攜帶兇器竊盜罪，係以行為
    人攜帶兇器竊盜為其加重條件，此所謂兇器，其種類並無限
    制，凡客觀上足對人之生命、身體安全構成威脅，具有危險
    性之兇器均屬之，且祇須行竊時攜帶此種具有危險性之兇器
    為已足，並不以攜帶之初有行兇之意圖為必要（最高法院79
    年臺上字第5253號判例意旨參照）。查被告用以行竊之乙炔
    1 組（含鋼瓶2 只）、老虎鉗、鐵鏟、鐵撬（含鐵管1 支）
    、鎯頭各1 支等工具既得竊取鐵路鋼軌等財物，顯見該等工
    具在客觀上均足對人之生命、身體安全構成威脅，具有危險
    性，而可供兇器使用。是核被告所為，係犯刑法第321 條第
    1 項第3 款之攜帶兇器竊盜罪。本院審酌被告自應依循正軌
    賺取財物，詎其不思此為，竟以前揭竊盜手法，意圖牟取不
    法所得，造成被害人台糖公司之權益受損，致使社會治安益
    形敗壞，其所為實有不該，惟另考量被告於犯後已能坦承犯
    行，且其竊取前揭鐵路鋼軌等財物雖屬不該，但於竊得未久
    即遭查獲，該鐵路鋼軌等財物並已發還被害人台糖公司，此
    有前揭贓物認領保管單1 紙在卷可按，其所造成之損害應有
    所減輕，兼衡被告之犯罪動機、目的、手法、智識程度等一
    切情狀，量處如主文所示之刑。又扣案之乙炔1 組（含鋼瓶
    2 只）、老虎鉗、鐵鏟、鐵撬（含鐵管1 支）、鎯頭各1 支
    ，乃係被告所有且供本件犯罪所用之物，此經被告供明在卷
    （見本院卷第52頁反面），依刑法第38條第1 項第2 款規定
    ，應併予宣告沒收。至扣案之起重鐵鍊1 組，與本件竊盜犯
    行無關，亦據被告陳明在卷（見本院卷第52頁反面），且無
    證據證明與本案有何關連，自無從併予宣告沒收，附此敘明
    。
據上論斷，應依刑事訴訟法第273 條之1 第1 項、第299 條第1
項前段，刑法第321 條第1 項第3 款、第38條第1 項第2 款，判
決如主文。
本案經檢察官王光傑到庭執行職務。
中    華    民    國   100    年    9     月    30    日
                    刑事第三庭  法  官  楊宗翰
以上正本證明與原本無異。
如不服本判決應於收受判決後10日內向本院提出上訴書狀，並應
敘述具體理由；其未敘述上訴理由者，應於上訴期間屆滿後20日
內向本院補提理由書（均須按他造當事人之人數附繕本）「切勿
逕送上級法院」。
中    華    民    國   100    年    9     月    30    日
                                書記官  溫訓暖
附錄本案論罪科刑法條全文：
刑法第321條
犯竊盜罪而有下列情形之一者，處6 月以上、5 年以下有期徒刑
，得併科新臺幣10萬元以下罰金：
一、侵入住宅或有人居住之建築物、船艦或隱匿其內而犯之者。
二、毀越門扇、牆垣或其他安全設備而犯之者。
三、攜帶兇器而犯之者。
四、結夥三人以上而犯之者。
五、乘火災、水災或其他災害之際而犯之者。
六、在車站、埠頭、航空站或其他供水、陸、空公眾運輸之舟、
    車、航空機內而犯之者。
前項之未遂犯罰之。